# 求助陈版及各位老师关于企业自建房产以高于成本价低于市场价格出售给内部员工的问题

提问人：cigua 时间：2017-11-16 15:49:47
现在情况是这样
企业自建了 6 栋房产 成本价为 2700 一平 周边房价为 3300 左右一平 现在企业以 2850 一平的价格出售给员工问：
1.若企业在内部定价时，采取统一售价（即内部员工购买价与对外销售价一致），且将所有房产都卖给内部员工，该如何会计处理，需不需要按公允价值计入收入
2.若企业在内部定价时，规定了内部员工购买价格 2850 一平与对外销售价格 3300 一平，即给予内部员工低价购买权，那当内部员工选择执行低价购买权，以 2850 一平的价格购买房产时，企业该如何进行会计处理

回答人：chenyiwei
在能够合理确定该房产的公允价值的情况下，如果仅仅向员工授予低价购买权，则对公允价值高于向员工销售价格的差额，应确认为职工薪酬费用，同时房产的销售收入仍按公允价值计量。 至于是否需在员工为企业提供服务的期间逐步累积确认职工薪酬费用和相关负债，还是在售房时一次性确认，就需要获取更多信息，考虑其行权之前相关负债金额能否可靠计量、可获得的优惠幅度与员工服务年限的关系等因素。